---
title: "DataAnalysis"
author: "wujiaqi"
date: "2025-04-25"
output: html_document
---

# 配置环境与R包
```{r setup}
# 环境配置
rm(list = ls())   # 清除当前工作环境中所有对象（变量、函数等）
setwd("C:/1_Postgraduate/TaskRelevance/1_Study1_Task_Target/1_4_Analysis")   # 设置工作目录
curDir = getwd()   # 获取当前工作路径
figDir = file.path(curDir, 'figures')   # 设置图片存储地址

<<<<<<< HEAD
=======
set.seed(42)   # 随机种子，确保结果可复现
knitr::opts_chunk$set(cache.extra = knitr::rand_seed)   # 设置缓存，若随机数未变化则不重复运行已运行的代码块

>>>>>>> 6471ab496f549994fcbe7ef6ef15c0ecf278fc35

# 安装cmdstanr作为后端
if (!require(cmdstanr)){
        install.packages("cmdstanr", repos = c('https://stan-dev.r-universe.dev', getOption("repos")))
        library(cmdstanr)
}
<<<<<<< HEAD
set_cmdstan_path('C:/softwares/cmdstan-2.36.0')
=======
set_cmdstan_path('C:/softwares/R-4.4.2/cmdstan-2.36.0')
>>>>>>> 6471ab496f549994fcbe7ef6ef15c0ecf278fc35


# 配置R包
if (!require(pacman)){
        install.packages("pacman")
        library(pacman)
}

## 使用pacman管理R包
pacman::p_load(
<<<<<<< HEAD
  'knitr',
  'here',         # 选择路径
  'tidyverse',    # 数据处理
  'ggplot2',      # 数据可视化
  'brms',         # 贝叶斯统计
  'bayesplot',    # 贝叶斯绘图
  'tidybayes',    # 贝叶斯统计
  'ggridges',     # 绘制山脊图
  'patchwork',    # 将多个图拼接在一起
  "papaja",       # 生成符合APA格式的文档
  'cmdstanr',
  'see',   # 后验推断结果可视化
  'bayestestR', 
  'parameters',
  'performance',
  'report'   # 结果报告
               )

set.seed(42)   # 随机种子，确保结果可复现
# knitr::opts_chunk$set(cache.extra = knitr::rand_seed)   # 设置缓存，若随机数未变化则不重复运行已运行的代码块

theme_set(theme_modern())
```

# 载入预处理后数据
```{r warning=FALSE}
source('Preprocessing.R')   # 读取并执行数据预处理脚本
```
```{r}
df.m <- df.m   # shape-label matching task
df.c <- df.c   # classification task

# classification task: average RT every subj
df.c.rt.subj <- df.c.rt_m%>%
  dplyr::mutate(
    condition = factor(condition, levels = c('classify_self', 'classify_friend', 'classify_stranger')),
    shape = factor(shape, levels = c('自我', '朋友', '生人'))
  )
df.c.acc.subj <- df.c.acc

df.m.rt.subj <- df.m.rt_m   
df.m.acc.subj <- df.m.acc
```

# 初步可视化

```{r}
df.c.rt.sum <- df.c.rt.subj %>% 
  dplyr::group_by(condition, shape) %>%
  dplyr::summarise(grand_mean_RT = mean(RT_m),
                   SD_RT = sd(RT_m),
                   SE_RT = SD_RT/sqrt(n()-1),
                   n = n()) %>%
  dplyr::ungroup()

df.c.plot <- df.c.rt.subj %>%
  dplyr::mutate(
    conds = case_when(
      condition == "classify_self" & shape == "自我" ~ "0.7",
      condition == "classify_self" & shape == "朋友" ~ "1",
      condition == "classify_self" & shape == "生人" ~ "1.3",
      condition == "classify_friend" & shape == "自我" ~ "1.7",
      condition == "classify_friend" & shape == "朋友" ~ "2",
      condition == "classify_friend" & shape == "生人" ~ "2.3",
      condition == "classify_stranger" & shape == "自我" ~ "2.7",
      condition == "classify_stranger" & shape == "朋友" ~ "3",
      condition == "classify_stranger" & shape == "生人" ~ "3.3",
    ),
    conds = as.numeric(conds)
  )

# 绘制各条件均值
plot_c_1 <- df.c.rt.sum %>%
  ggplot2::ggplot(., 
                  aes(x = condition,
                      y = grand_mean_RT,
                      group = shape,
                      color = shape)) +
  ggplot2::geom_line(position = position_dodge(0.9)) +
  ggplot2::geom_point(size = 3,
                      position = position_dodge(0.9)) + 
  ggplot2::geom_errorbar(aes(ymin=grand_mean_RT-SE_RT,
                             ymax=grand_mean_RT+SE_RT),
                         width=.1,
                         position = position_dodge(0.9)) +
  papaja::theme_apa()

# 各条件均值+每个被试散点数据
plot_c_2 <- plot_c_1 +
    ggplot2::geom_point(data = df.c.plot,
                       aes(x = conds, y = RT_m, group = as.factor(subj_idx)),
                      position = position_dodge(0.08),
                      color="#000000",
                      alpha = 0.05) +
  ggplot2::geom_line(data = df.c.plot,
                     aes(x = conds,
                         y = RT_m,
                         group = as.factor(subj_idx)),
                     position = position_dodge(0.08),
                     linetype = 1,
                     linewidth=0.8,
                     color="#000000",
                     alpha=0.05) +
  ggplot2::labs(y = "RT")

plot_c_2
ggsave(file.path(figDir, "observed_data.png"))
```


# 分类任务反应时建模
## 模型拟合
```{r}
# fit a three-level hierarchical model for RT, didn't specify the prior, lognormal, effective coding
RT_m1 <- df.c %>%
        dplyr::filter(acc == 1) %>%         # only correct trials
        brms::brm(rt ~ condition*shape + 
                          (1 + condition*shape | subj_idx),
                  family=lognormal(),
                  data = .,
                  chains = 4,
                  warmup = 1000, 
                  iter = 5000,
                  thin = 1,
                  control = list(adapt_delta = .95),
                  cores = parallel::detectCores(),
                  backend = 'cmdstanr',  # with cmdstanr
                  save_pars = save_pars(all = TRUE),
                  file = file.path(curDir, "glmmModels/CT_RT_3_level"))
```


## 模型评估
### MCMC采样评估：量化指标
```{r}
summary(RT_m1)
```
### MCMC采样评估：轨迹图
```{r}
# 单独绘制轨迹图
p_trace <- mcmc_trace(RT_m1, pars = c("b_Intercept", "b_conditionclassify_friend","b_conditionclassify_stranger", "b_shape朋友",
                           "b_shape生人", "b_conditionclassify_friend:shape朋友", "b_conditionclassify_stranger:shape朋友","b_conditionclassify_friend:shape生人","b_conditionclassify_stranger:shape生人", "sigma"))
p_trace
ggsave(file.path(figDir, "trace_plot.png"))
```
```{r}
# 单独绘制采样分布

p_sample <- bayestestR::estimate_density(RT_m1)
plot(p_sample)
ggsave(file.path(figDir, "parameters_distribution.png"))

# 同时绘制采样分布与轨迹图
# p_dens <- mcmc_plot(RT_m1, type = "dens", pars = "^b_")
# p_trace <- mcmc_plot(RT_m1, type = "trace", pars = "^b_")
# p_dens + p_trace
```


### 模型评估
```{r}
# performance::check_predictions(RT_m1, check_range = TRUE)
bayesplot::pp_check(RT_m1, type = "dens_overlay", ndraws = 1000)
ggsave(file.path(figDir, "modle_estimation.png"))
```

```{r}
plot(conditional_effects(RT_m1),plot = FALSE)[3]
```


## 推断统计：参数显著性检验

需要观察HDI是否包含0，条件间差异是否不等于0

### 各条件rt计算与可视化
```{r}
# 计算所有参数均值和hdi，就是summary里的固定效应
pop_mean <- RT_m1 %>%
        tidybayes::gather_draws(`b_.*`, regex = TRUE) %>%   # 使用正则表达式，提取b_开头的后验分布值
        group_by(.variable) %>%       # this line not necessary (done automatically by spread_draws)
        tidybayes::mean_hdci(.value) # 计算所有参数的均值和高密度连续区间（HDI）

```

```{r}
# 提取总体水平的后验参数
df_rt_plot <- RT_m1 %>%
=======
        'here',         # 选择路径
        'tidyverse',    # 数据处理
        'ggplot2',      # 数据可视化
        'brms',         # 贝叶斯统计
        'tidybayes',    # 贝叶斯统计
        'ggridges',     # 绘制山脊图
        'patchwork',    # 将多个图拼接在一起
        "papaja"       # 生成符合APA格式的文档
               )

```

# 读取数据
```{r warning=FALSE}
source('Preprocessing.R')   # 读取并执行数据预处理脚本
df.m <- df.m   # shape-label matching task
df.c <- df.c   # classification task
```

```{r}
# fit a three-level hierarchical model for RT, didn't specify the prior, lognormal, effective coding
RT_sec_m1 <- df.c %>%
        dplyr::mutate(rt_sec = rt/1000) %>% # log RT in seconds
        dplyr::filter(acc == 1) %>%         # only correct trials
        brms::brm(rt_sec ~ condition*shape + 
                          (condition*shape | subj_idx),
                  family=lognormal(),
                  data = .,
                  chains = 4,
                  iter = 20,#4000,
                  thin = 1,#2,
                  control = list(adapt_delta = .95),
                  cores = parallel::detectCores(),
                  backend = 'cmdstanr',  # with cmdstanr
                  file = file.path(curDir, "glmmModels/CT_RT_sec_3_level"))

# 计算所有参数均值和hdi
pop_mean <- RT_sec_m1 %>%
        tidybayes::gather_draws(`b_.*`, regex = TRUE) %>%   # 使用正则表达式，提取b_开头的后验分布值，所有参数都是b_开头
        group_by(.variable) %>%       # this line not necessary (done automatically by spread_draws)
        tidybayes::mean_hdci(.value)  # get the high density continuous intervals   # 计算所有参数的均值和高密度连续区间（HDI）

# 提取总体水平的后验参数，长数据
df_rt_plot <- RT_sec_m1 %>%
>>>>>>> 6471ab496f549994fcbe7ef6ef15c0ecf278fc35
  tidybayes::gather_draws(`b_.*`, regex = TRUE) %>%
  dplyr::rename(term = .variable,
                pop_mean = .value) %>%  # gather_draws会将变量存储为1列，所有的值存储为另一列
  dplyr::ungroup() %>%
  dplyr::mutate(term = gsub("b_", "", term))%>%
  tidyr::pivot_wider(names_from = c(term), values_from = pop_mean) %>%   # long to wide
<<<<<<< HEAD
  # 计算各条件反应时分布
  dplyr::mutate(
=======
  dplyr::mutate(
    # 计算条件间差异
>>>>>>> 6471ab496f549994fcbe7ef6ef15c0ecf278fc35
    Self_PSelf = Intercept,   #  self和classify_self被编码为0              
    Friend_PSelf = Intercept  + shape朋友,
    Stranger_PSelf = Intercept  + shape生人,
    Self_PFriend = Intercept + conditionclassify_friend,             
<<<<<<< HEAD
    Friend_PFriend = Intercept + conditionclassify_friend + shape朋友 + `conditionclassify_friend:shape朋友`,
    Stranger_PFriend = Intercept + conditionclassify_friend + shape生人 + `conditionclassify_friend:shape生人`,
    Self_PStranger = Intercept + conditionclassify_stranger,             
    Friend_PStranger = Intercept + conditionclassify_stranger + shape朋友 + `conditionclassify_stranger:shape朋友`,
    Stranger_PStranger = Intercept + conditionclassify_stranger + shape生人 + `conditionclassify_stranger:shape生人`)%>%
=======
    Friend_PFriend = Intercept + conditionclassify_friend + shape朋友 + conditionclassify_friend:shape朋友,
    Stranger_PFriend = Intercept + conditionclassify_friend + shape生人 + conditionclassify_friend:shape生人,
    Self_PStranger = Intercept + conditionclassify_stranger,             
    Friend_PStranger = Intercept + conditionclassify_stranger + shape朋友 + conditionclassify_stranger:shape朋友,
    Stranger_PStranger = Intercept + conditionclassify_stranger + shape生人 + conditionclassify_stranger:shape生人)%>%
>>>>>>> 6471ab496f549994fcbe7ef6ef15c0ecf278fc35
  dplyr::select(`.chain`, `.iteration`, `.draw`,
                Self_PSelf, Friend_PSelf, Stranger_PSelf,
                Self_PFriend, Friend_PFriend, Stranger_PFriend,
                Self_PStranger, Friend_PStranger, Stranger_PStranger) %>%
<<<<<<< HEAD
  # wide to long
  tidyr::pivot_longer(cols = Self_PSelf:Stranger_PStranger, names_to = "term", values_to =  "value") %>%  
=======
  tidyr::pivot_longer(cols = Self_PSelf:Stranger_PStranger, names_to = "term", values_to =  "value") %>%  # wide to long
>>>>>>> 6471ab496f549994fcbe7ef6ef15c0ecf278fc35
  dplyr::mutate(term = factor(term, levels = c(
                'Self_PSelf', 'Friend_PSelf', 'Stranger_PSelf',
                'Self_PFriend', 'Friend_PFriend', 'Stranger_PFriend',
                'Self_PStranger', 'Friend_PStranger', 'Stranger_PStranger'
  )),
<<<<<<< HEAD
  # log还原
  value = exp(value))

```

```{r}
# 描述固定效应
=======
                value = exp(value),   # 将RT从log变换中还原并变为ms
                value = value * 1000)

# use the overall mean values as the vlines
vlines <- df_rt_plot %>%
  tidyr::separate(term, c('shape', 'condition')) %>%
  dplyr::mutate(shape = factor(shape, levels = c('Self', 'Friend', 'Stranger')),
                condition = factor(condition, levels = c('PSelf', 'PFriend', 'PStranger'))) %>%
  dplyr::group_by(shape, condition) %>% 
  dplyr::summarize(Mean = mean(value)) # %>%
        # dplyr::arrange(Mean)

# 固定效应
>>>>>>> 6471ab496f549994fcbe7ef6ef15c0ecf278fc35
df_rt_fixed_effect <- df_rt_plot %>%
        tidyr::pivot_wider(.,
                           id_cols = c('.chain', '.iteration', '.draw'),
                           names_from = term ) %>% 
        dplyr::select(-c('.chain', '.iteration', '.draw')) %>%
        bayestestR::describe_posterior(.,
                                       ci = 0.95,
                                       ci_method = 'hdi',
                                       test = c("p_direction", "p_significance"),
                                       centrality = "median") %>%
        tidyr::separate(Parameter, c('shape', 'condition')) %>% 
        dplyr::mutate(shape = factor(shape, levels = c('Self', 'Friend', 'Stranger')),
                      condition = factor(condition, levels = c('PSelf', 'PFriend', 'PStranger')))

<<<<<<< HEAD
# use the overall mean values as the vlines
vlines <- df_rt_plot %>%
  tidyr::separate(term, c('shape', 'condition')) %>%
  dplyr::mutate(shape = factor(shape, levels = c('Self', 'Friend', 'Stranger')),
                condition = factor(condition, levels = c('PSelf', 'PFriend', 'PStranger'))) %>%
  dplyr::group_by(shape, condition) %>% 
  dplyr::summarize(Mean = mean(value)) # %>%
        # dplyr::arrange(Mean)

```

```{r}
# THIS is the one which the final plot will based on!!!
p_rt1 <- df_rt_plot %>%
  tidyr::separate(term, c('shape', 'condition')) %>% 
  dplyr::mutate(shape = factor(shape, levels = c('Self', 'Friend', 'Stranger')),
                      condition = factor(condition, levels = c('PSelf', 'PFriend', 'PStranger')))%>%
  # 表示不同实验条件下，shape对反应时的影响  value=RT
  ggplot2::ggplot(aes(x = value, color = shape)) +
  tidybayes::stat_halfeye(aes(fill = shape), alpha = 0.6) +
  geom_vline(data = vlines, aes(xintercept = Mean,color = shape), linetype = "dashed") +
  facet_wrap(~ condition, nrow = 1) +
  labs(x=expression('Posteior distribution of reaction times'))
  # scale_colour_brewer(palette = "Dark2") +
  # scale_fill_brewer(palette = "Dark2") +
  # theme_apa(base_size = 10)

p_rt1

```

```{r}
# 参数>0或<0的比例
RR_PD <- bayestestR::p_direction(RT_m1)
RR_PD
plot(RR_PD)
```

```{r}
# 参数不为0的比例
RR_PS <- bayestestR::p_significance(RT_m1)
RR_PS
x <- plot(RR_PS)
# 提取颜色
g <- ggplot2::ggplot_build(x)
unique(g$data[[1]]$fill)
```
```{r}
# HDI 是否包含0
RT_hdi <- bayestestR::hdi(RT_m1, ci = 0.95)

RT_hdi

plot(RT_hdi) + scale_fill_flat()
```
```{r}
# HDI是否包含0，另一种表现方式
b <- parameters::model_parameters(RT_m1, effects = "fixed", component = "conditional")

plot(b, show_labels = TRUE, size_text = 4)

ggsave(file.path(figDir, "parameter_significance.png"))
```



### 条件间rt差异计算与可视化
```{r}
# 计算条件间差异
df_rt_plot_diff <- df_rt_plot %>%
  tidyr::pivot_wider(names_from = c(term), values_from = value) %>%
  dplyr::mutate(
    # 按照目标优势的方式写
    # diff_SF_PS = Self_PSelf - Friend_PSelf,
    # diff_SStr_PS = Self_PSelf - Stranger_PSelf ,
    # diff_FS_PS = Friend_PSelf - Stranger_PSelf ,
    # diff_FS_PF = Friend_PFriend - Self_PFriend,
    # diff_FStr_PF = Friend_PFriend - Stranger_PFriend,
    # diff_SStr_PF = Self_PFriend - Stranger_PFriend,
    # diff_StrS_PStr = Stranger_PStranger - Self_PStranger,
    # diff_StrF_PStr = Stranger_PStranger - Friend_PStranger ,
    # diff_SF_PStr = Self_PStranger - Friend_PStranger
    # 按照自我优势收到目标调节的方式写
    diff_SF_PS = Self_PSelf - Friend_PSelf,
    diff_SStr_PS = Self_PSelf - Stranger_PSelf ,
    diff_FStr_PS = Friend_PSelf - Stranger_PSelf ,
    diff_SF_PF = Self_PFriend - Friend_PFriend,
    diff_SStr_PF = Self_PFriend - Stranger_PFriend ,
    diff_FStr_PF = Friend_PFriend - Stranger_PFriend ,
    diff_SF_PStr = Self_PStranger - Friend_PStranger,
    diff_SStr_PStr = Self_PStranger - Stranger_PStranger ,
    diff_FStr_PStr = Friend_PStranger - Stranger_PStranger 
  ) %>%
  dplyr::select(
    `.chain`,
    `.iteration`,
    `.draw`,
    diff_SF_PS,
    diff_SStr_PS,
    diff_FStr_PS,
    
    diff_SF_PF,
    diff_SStr_PF,
    diff_FStr_PF,
    
    diff_SF_PStr,
    diff_SStr_PStr,
    diff_FStr_PStr
  ) %>%
  tidyr::pivot_longer(
    cols = diff_SF_PS:diff_FStr_PStr,
    names_to = "term_diff",
    values_to =  "value"
  ) %>%  # wide to long
  dplyr::mutate(term_diff = factor(
    term_diff,
    levels = c(
      'diff_SF_PS',
      'diff_SStr_PS',
      'diff_FStr_PS',
      
      'diff_SF_PF',
      'diff_SStr_PF',
      'diff_FStr_PF',
      
      'diff_SF_PStr',
      'diff_SStr_PStr',
      'diff_FStr_PStr'
    )
  ))

```

```{r}
# RT 系数显著大于0的部分
df_rt1_diff_hdi <- df_rt_plot_diff %>%
  tidyr::pivot_wider(.,
                     id_cols = c('.chain', '.iteration', '.draw'),
                     names_from = term_diff) %>%
  dplyr::select(-c('.chain', '.iteration', '.draw')) %>%
  bayestestR::describe_posterior(
    .,
    ci = 0.95,
    ci_method = 'hdi',
    test = c("p_direction", "p_significance"),
    centrality = "median"
  )


```

```{r}
p_rt1_diff <- df_rt_plot_diff %>%
  # 表示不同实验条件下反应时的差异，value表示条件间反应时的差异
  ggplot2::ggplot(aes(x = value, fill = after_stat(x < 0))) +
  tidybayes::stat_halfeye() +
  geom_vline(xintercept = 0, linetype = "dashed") + # 添加x=0的垂线
  scale_fill_manual(
    values = c('#2980B9', '#E74C3C'),# 蓝色出现在true组，红色出现在false组
    breaks = c(TRUE, FALSE),
    name = "Effect" ,
    labels = c("<0", ">0")# 标签yes表示x<0
  ) +
  xlab("Effect of shape on RT") +
  facet_wrap( ~ term_diff, nrow = 3, ) +
  theme_modern()


# theme_apa(base_size = 20) +

# theme(strip.text.x = element_text(size = 8)) # colour = "orange", angle = 90))


p_rt1_diff
ggsave(file.path(figDir, "diff_compare.png"))
```

# ACC 建模

## 初步可视化
```{r}
df.c.acc.sum <- df.c.acc.subj %>% 
  dplyr::group_by(condition, shape) %>%
  dplyr::summarise(grand_mean_acc = mean(ACC),
                   SD_acc = sd(ACC),
                   SE_acc = SD_acc/sqrt(n()-1),
                   n = n()) %>%
  dplyr::ungroup()

df.c.acc.plot <- df.c.acc.subj %>%
  dplyr::mutate(
    conds = case_when(
      condition == "classify_self" & shape == "自我" ~ "0.7",
      condition == "classify_self" & shape == "朋友" ~ "1",
      condition == "classify_self" & shape == "生人" ~ "1.3",
      condition == "classify_friend" & shape == "自我" ~ "1.7",
      condition == "classify_friend" & shape == "朋友" ~ "2",
      condition == "classify_friend" & shape == "生人" ~ "2.3",
      condition == "classify_stranger" & shape == "自我" ~ "2.7",
      condition == "classify_stranger" & shape == "朋友" ~ "3",
      condition == "classify_stranger" & shape == "生人" ~ "3.3",
    ),
    conds = as.numeric(conds)
  )

# 绘制各条件均值
plot_acc_1 <- df.c.acc.sum %>%
  ggplot2::ggplot(., 
                  aes(x = condition,
                      y = grand_mean_acc,
                      group = shape,
                      color = shape)) +
  ggplot2::geom_line(position = position_dodge(0.9)) +
  ggplot2::geom_point(size = 3,
                      position = position_dodge(0.9)) + 
  ggplot2::geom_errorbar(aes(ymin=grand_mean_acc-SE_acc,
                             ymax=grand_mean_acc+SE_acc),
                         width=.1,
                         position = position_dodge(0.9)) +
  papaja::theme_apa()

# 各条件均值+每个被试散点数据
plot_acc_2 <- plot_acc_1 +
    ggplot2::geom_point(data = df.c.acc.plot,
                       aes(x = conds, y = ACC, group = as.factor(subj_idx)),
                      position = position_dodge(0.08),
                      color="#000000",
                      alpha = 0.05) +
  ggplot2::geom_line(data = df.c.acc.plot,
                     aes(x = conds,
                         y = ACC,
                         group = as.factor(subj_idx)),
                     position = position_dodge(0.08),
                     linetype = 1,
                     linewidth=0.8,
                     color="#000000",
                     alpha=0.05) +
  ggplot2::labs(y = "ACC")

plot_acc_2

```

```{r}
# fit a three-level hierarchical model for RT, didn't specify the prior, lognormal, effective coding
acc_m1 <- df.c %>%
        brms::brm(acc ~ condition*shape + 
                          (1 + condition*shape | subj_idx),
                  family = bernoulli(link="probit"),
                  data = .,
                  chains = 4,
                  warmup = 1000, 
                  iter = 5000,
                  thin = 1,
                  control = list(adapt_delta = .95),
                  cores = parallel::detectCores(),
                  backend = 'cmdstanr',  # with cmdstanr
                  save_pars = save_pars(all = TRUE),
                  file = file.path(curDir, "glmmModels/CT_ACC_3_level"))
```
## 模型评估
```{r}
summary(acc_m1)
```

```{r}
mcmc_trace(acc_m1, pars = c("b_Intercept", "b_conditionclassify_friend","b_conditionclassify_stranger", "b_shape朋友",
                           "b_shape生人", "b_conditionclassify_friend:shape朋友", "b_conditionclassify_stranger:shape朋友","b_conditionclassify_friend:shape生人","b_conditionclassify_stranger:shape生人"))
```

```{r}
bayesplot::pp_check(acc_m1, type = "dens_overlay")
```

## 推断统计
```{r}
plot(conditional_effects(acc_m1),ask=FALSE)
```

### 各条件ACC分布
```{r}
# 提取总体水平的后验参数
df_acc_plot <- acc_m1 %>%
  tidybayes::gather_draws(`b_.*`, regex = TRUE) %>%
  dplyr::rename(term = .variable,
                pop_mean = .value) %>%  # gather_draws会将变量存储为1列，所有的值存储为另一列
  dplyr::ungroup() %>%
  dplyr::mutate(term = gsub("b_", "", term))%>%
  tidyr::pivot_wider(names_from = c(term), values_from = pop_mean) %>%   # long to wide
  # 计算各条件ACC分布
  dplyr::mutate(
    Self_PSelf = Intercept,   #  self和classify_self被编码为0              
    Friend_PSelf = Intercept  + shape朋友,
    Stranger_PSelf = Intercept  + shape生人,
    Self_PFriend = Intercept + conditionclassify_friend,             
    Friend_PFriend = Intercept + conditionclassify_friend + shape朋友 + `conditionclassify_friend:shape朋友`,
    Stranger_PFriend = Intercept + conditionclassify_friend + shape生人 + `conditionclassify_friend:shape生人`,
    Self_PStranger = Intercept + conditionclassify_stranger,             
    Friend_PStranger = Intercept + conditionclassify_stranger + shape朋友 + `conditionclassify_stranger:shape朋友`,
    Stranger_PStranger = Intercept + conditionclassify_stranger + shape生人 + `conditionclassify_stranger:shape生人`)%>%
  dplyr::select(`.chain`, `.iteration`, `.draw`,
                Self_PSelf, Friend_PSelf, Stranger_PSelf,
                Self_PFriend, Friend_PFriend, Stranger_PFriend,
                Self_PStranger, Friend_PStranger, Stranger_PStranger) %>%
  # wide to long
  tidyr::pivot_longer(cols = Self_PSelf:Stranger_PStranger, names_to = "term", values_to =  "value") %>%  
  dplyr::mutate(term = factor(term, levels = c(
                'Self_PSelf', 'Friend_PSelf', 'Stranger_PSelf',
                'Self_PFriend', 'Friend_PFriend', 'Stranger_PFriend',
                'Self_PStranger', 'Friend_PStranger', 'Stranger_PStranger'
  )))

```

```{r}
# 描述固定效应
df_acc_fixed_effect <- df_acc_plot %>%
        tidyr::pivot_wider(.,
                           id_cols = c('.chain', '.iteration', '.draw'),
                           names_from = term ) %>% 
=======
# THIS is the one which the final plot will based on!!!
p_rt1 <- df_rt_plot %>%
        tidyr::separate(term, c('shape', 'condition')) %>% 
        dplyr::mutate(shape = factor(shape, levels = c('Self', 'Friend', 'Stranger')),
                      condition = factor(condition, levels = c('PSelf', 'PFriend', 'PStranger')))%>%
        # 表示不同实验条件下，shape对反应时的影响
        ggplot2::ggplot(aes(y = condition, x = value, color = shape)) +
        tidybayes::stat_halfeye(aes(fill = shape), alpha = 0.7) +
        geom_vline(data = vlines, aes(xintercept = Mean,colour = shape), linetype = "dashed") +
        labs(x=expression('Posteior distribution of reaction times')) + 
        scale_colour_brewer(palette = "Dark2") +
        scale_fill_brewer(palette = "Dark2") +
        theme_apa(base_size = 20)

p_rt1

# 条件间差异——宽数据
df_rt_plot_diff_wide <- df_rt_plot %>%
        tidyr::pivot_wider(names_from = c(term), values_from = value) %>%   # long to wide
        dplyr::mutate(
          diff_SF_PS = Self_PSelf - Friend_PSelf,               # calculate the differences between conditions
          diff_SStr_PS = Self_PSelf - Stranger_PSelf ,
          diff_FS_PS = Friend_PSelf - Stranger_PSelf ,
          diff_FS_PF = Friend_PFriend - Self_PFriend, 
          diff_FStr_PF = Friend_PFriend - Stranger_PFriend,
          diff_SStr_PF = Self_PFriend - Stranger_PFriend,
          diff_StrS_PStr = Stranger_PStranger - Self_PStranger,               # calculate the differences between conditions
          diff_StrF_PStr = Stranger_PStranger - Friend_PStranger ,
          diff_SF_PStr = Self_PStranger - Friend_PStranger
          ) %>%
        dplyr::select(`.chain`, `.iteration`, `.draw`,
                      diff_SF_PS, diff_SStr_PS, diff_FS_PS,
                      diff_FS_PF, diff_FStr_PF, diff_SStr_PF,
                      diff_StrS_PStr, diff_StrF_PStr, diff_SF_PStr)

# 条件间差异——长数据
df_rt_plot_diff <- df_rt_plot_diff_wide%>%
        tidyr::pivot_longer(cols = diff_SF_PS:diff_SF_PStr, names_to = "term_diff", values_to =  "value") %>%  # wide to long
        dplyr::mutate(term_diff = factor(term_diff, levels = c(
                'diff_SF_PS', 'diff_SStr_PS', 'diff_FS_PS',
                'diff_FS_PF', 'diff_FStr_PF', 'diff_SStr_PF',
                'diff_StrS_PStr', 'diff_StrF_PStr', 'diff_SF_PStr'
        )))

contrast_names_m_rt <- c(`diff_SF_PS` = "Self vs Friend in prioritize Self", 
                         `diff_SStr_PS` = "Self vs Stranger in prioritize Self",
                         `diff_FS_PS` = "Friend vs Stranger in prioritize Self",
                         `diff_FS_PF` = "Friend vs Self in prioritize Friend",
                         `diff_FStr_PF` = "Friend vs Stranger in prioritize Friend",
                         `diff_SStr_PF` = "Self vs Stranger in prioritize Friend",
                         `diff_StrS_PStr` = "Stranger vs Self in prioritize Stranger",
                         `diff_StrF_PStr` = "Stranger vs Friend in prioritize Stranger",
                         `diff_SF_PStr` = "Self vs Friend in prioritize Stranger")

p_rt1_diff <- df_rt_plot_diff %>%
        # 表示不同实验下，match条件下与中性效价的差异。value表示β值的差异，x<0表示比中性效价反应快的部分
        ggplot2::ggplot(aes(x = value, fill = stat(x < 0))) +
        tidybayes::stat_halfeye() +
        geom_vline(xintercept = 0, linetype = "dashed") +# 添加x=0的垂线
        # scale_fill_manual(values = c('gray80', 'skyblue')) +
        scale_fill_manual(values = c('skyblue', 'gray80'),
                    breaks = c(TRUE, FALSE),# 蓝色出现在true组，灰色出现在false组
                    name = "Effect" , labels = c("Yes", "No")) + # 标签yes表示x<0
        xlab("Effect of shape on RT") +
        facet_wrap( ~ term_diff,
              # scales = "free_y",
              nrow = 3,)
              # labeller = as_labeller(contrast_names_m_rt))  + # label_parsed
        theme_apa(base_size = 20) + 
        theme(strip.text.x = element_text(size = 8)) # colour = "orange", angle = 90))
        
# RT 系数显著大于0的部分
df_rt1_diff_hdi <- df_rt_plot_diff %>%
        tidyr::pivot_wider(.,
                           id_cols = c('.chain', '.iteration', '.draw'),
                           names_from = term_diff) %>%
>>>>>>> 6471ab496f549994fcbe7ef6ef15c0ecf278fc35
        dplyr::select(-c('.chain', '.iteration', '.draw')) %>%
        bayestestR::describe_posterior(.,
                                       ci = 0.95,
                                       ci_method = 'hdi',
                                       test = c("p_direction", "p_significance"),
<<<<<<< HEAD
                                       centrality = "median") %>%
        tidyr::separate(Parameter, c('shape', 'condition')) %>% 
        dplyr::mutate(shape = factor(shape, levels = c('Self', 'Friend', 'Stranger')),
                      condition = factor(condition, levels = c('PSelf', 'PFriend', 'PStranger')))

# use the overall mean values as the vlines
vlines <- df_acc_plot %>%
  tidyr::separate(term, c('shape', 'condition')) %>%
  dplyr::mutate(shape = factor(shape, levels = c('Self', 'Friend', 'Stranger')),
                condition = factor(condition, levels = c('PSelf', 'PFriend', 'PStranger'))) %>%
  dplyr::group_by(shape, condition) %>% 
  dplyr::summarize(Mean = mean(value)) # %>%
        # dplyr::arrange(Mean)

```

```{r}
# THIS is the one which the final plot will based on!!!
p_acc1 <- df_acc_plot %>%
  tidyr::separate(term, c('shape', 'condition')) %>% 
  dplyr::mutate(shape = factor(shape, levels = c('Self', 'Friend', 'Stranger')),
                      condition = factor(condition, levels = c('PSelf', 'PFriend', 'PStranger')))%>%
  # 表示不同实验条件下，shape对反应时的影响  value=RT
  ggplot2::ggplot(aes( x = value, color = shape)) +
  tidybayes::stat_halfeye(aes(fill = shape), alpha = 0.6) +
  geom_vline(data = vlines, aes(xintercept = Mean,color = shape), linetype = "dashed") +
  facet_wrap(~ condition, nrow = 1) +
  labs(x=expression('Posteior distribution of accuracy'))
  # scale_colour_brewer(palette = "Dark2") +
  # scale_fill_brewer(palette = "Dark2") +
  # theme_apa(base_size = 10)

p_acc1

=======
                                       centrality = "median")

p_rt1_diff
```


```{r}
# # calculate d prime, 信号检测论（Signal Detection Theory，简称SDT）
# df.self.dprime <- df.v %>%
#         dplyr::filter(condition == "classify_self") %>%
#         dplyr::mutate(
#                 sdt = dplyr::case_when(             
#                         (acc == 1 & shape == '自我') ~ "hit",# 击中（Hit）：信号实际存在且被正确检测到
#                         (acc == 1 & shape != '自我') ~ "CR",# 正确否定（Correct Rejection）：信号无且被正确地判断为无
#                         (acc == 0 & shape == '自我') ~ "miss",# 漏报（Miss）：信号实际存在但未被检测到。
#                         (acc == 0 & shape != '自我') ~ "FA"),# 虚报（False Alarm）：信号实际上不存在但被错误地检测为存在。
#                 saygoal = ifelse((shape == '自我' & acc == 1) | (shape != '自我' & acc == 0), 1, 0),
#                 isgoal = ifelse(shape == '自我', 1, 0),
#                 isgoal_num = ifelse(shape == '自我', 0.5, -0.5),
#                 ) %>% 
#         dplyr::group_by(subj_idx, shape, sdt) %>%
#         dplyr::summarise(N = length(sdt)) %>%                                      # calculate the counts for each 
#         dplyr::ungroup() %>%
#         tidyr::spread(key = sdt, value = N, fill = 0) %>%                          # long-to-wide format
#         dplyr::mutate(hitR = hit/(hit + miss),                                     # hit rate
#                       FAR  = FA/(FA+CR),
#                       across(everything(), ~ifelse(is.na(.), 0, .))) %>%                                       # fa rate
#         dplyr::mutate(hitR = ifelse(hitR == 1, 1 - 1/(2*(hit + miss)), hitR),      # if hit rate is 1, standardize it
#                       hitR = ifelse(hitR == 0, 1/(2*(CR + FA)), hitR),      # if hit rate is 1, standardize it
#                       FAR  = ifelse(FAR == 0, 1/(2*(hit + miss)), FAR),            # if FA rate is 0, standardize it
#                       ) %>%        
#         dplyr::mutate(dprime = qnorm(hitR) - qnorm(FAR)) %>%
#         dplyr::select(subj_idx, shape, dprime) %>%                # select relevant columns
#         dplyr::mutate(shape = factor(shape, levels = c("自我","朋友","生人")))
# df.self.dprime
>>>>>>> 6471ab496f549994fcbe7ef6ef15c0ecf278fc35
```



<<<<<<< HEAD

### 各条件ACC差异比较
```{r}
# 计算条件间差异
df_acc_plot_diff <- df_acc_plot %>%
  tidyr::pivot_wider(names_from = c(term), values_from = value) %>%
  dplyr::mutate(
    diff_SF_PS = Self_PSelf - Friend_PSelf,
    diff_SStr_PS = Self_PSelf - Stranger_PSelf ,
    diff_FS_PS = Friend_PSelf - Stranger_PSelf ,
    diff_FS_PF = Friend_PFriend - Self_PFriend,
    diff_FStr_PF = Friend_PFriend - Stranger_PFriend,
    diff_SStr_PF = Self_PFriend - Stranger_PFriend,
    diff_StrS_PStr = Stranger_PStranger - Self_PStranger,
    diff_StrF_PStr = Stranger_PStranger - Friend_PStranger ,
    diff_SF_PStr = Self_PStranger - Friend_PStranger
  ) %>%
  dplyr::select(
    `.chain`,
    `.iteration`,
    `.draw`,
    diff_SF_PS,
    diff_SStr_PS,
    diff_FS_PS,
    diff_FS_PF,
    diff_FStr_PF,
    diff_SStr_PF,
    diff_StrS_PStr,
    diff_StrF_PStr,
    diff_SF_PStr
  ) %>%
  tidyr::pivot_longer(
    cols = diff_SF_PS:diff_SF_PStr,
    names_to = "term_diff",
    values_to =  "value"
  ) %>%  # wide to long
  dplyr::mutate(term_diff = factor(
    term_diff,
    levels = c(
      'diff_SF_PS',
      'diff_SStr_PS',
      'diff_FS_PS',
      'diff_FS_PF',
      'diff_FStr_PF',
      'diff_SStr_PF',
      'diff_StrS_PStr',
      'diff_StrF_PStr',
      'diff_SF_PStr'
    )
  ))

```

```{r}
# RT 系数显著大于0的部分
df_acc_diff_hdi <- df_acc_plot_diff %>%
  tidyr::pivot_wider(.,
                     id_cols = c('.chain', '.iteration', '.draw'),
                     names_from = term_diff) %>%
  dplyr::select(-c('.chain', '.iteration', '.draw')) %>%
  bayestestR::describe_posterior(
    .,
    ci = 0.95,
    ci_method = 'hdi',
    test = c("p_direction", "p_significance"),
    centrality = "median"
  )

```

```{r}
p_acc1_diff <- df_acc_plot_diff %>%
  # 表示不同实验条件下反应时的差异，value表示条件间反应时的差异
  ggplot2::ggplot(aes(x = value, fill = after_stat(x > 0))) +
  tidybayes::stat_halfeye() +
  geom_vline(xintercept = 0, linetype = "dashed") + # 添加x=0的垂线
  scale_fill_manual(
    values = c('#2980B9', '#E74C3C'),# 蓝色出现在true组，红色出现在false组
    breaks = c(TRUE, FALSE),
    name = "Effect" ,
    labels = c("Yes", "No")# 标签yes表示x<0
  ) +
  xlab("Effect of shape on RT") +
  facet_wrap( ~ term_diff, nrow = 3, ) +
  theme_modern()


# theme_apa(base_size = 20) +

# theme(strip.text.x = element_text(size = 8)) # colour = "orange", angle = 90))


p_acc1_diff
```

# 结果报告
```{r}
# report::report(RT_m1)
report::report(sessionInfo())
```

<!-- # 分类任务(不适合用dprime) -->
<!-- ## 数据准备 -->
<!-- ```{r} -->
<!-- df.c.self <- df.c%>% -->
<!--   dplyr::filter(condition == 'classify_self')%>% -->
<!--   dplyr::mutate( -->
<!--     isself = ifelse(shape == '自我', 1, 0), -->
<!--     sayself = ifelse((shape == '自我' & acc == 1) | (shape != '自我' & acc == 0), 1, 0), -->
<!--     shape = factor(shape, levels = c("自我", "朋友", "生人")), -->
<!--   )%>% -->
<!--   select(subj_idx, shape, isself, sayself) -->

<!-- df.c.self -->
<!-- ``` -->

<!-- ## 模型拟合 -->
<!-- ```{r} -->
<!-- # 大概跑了4h,有效样本量是个位数。 -->
<!-- sdt_self_m1 <- brms::brm(sayself ~ 0 + shape + shape:isself +  -->
<!--                                 (0 + shape + shape:isself | subj_idx), -->
<!--                         family = bernoulli(link="probit"),  -->
<!--                         data = df.c.self, -->
<!--                         chains = 4, -->
<!--                         warmup = 1000, -->
<!--                         iter = 10000,  -->
<!--                         thin = 2,  -->
<!--                         control = list(adapt_delta = .95), -->
<!--                         cores = parallel::detectCores(), -->
<!--                         backend = 'cmdstanr', -->
<!--                         save_pars = save_pars(all = TRUE), -->
<!--                         file = file.path(curDir, "glmmModels/sdt_self_m1") -->
<!--                         ) -->
<!-- ``` -->

<!-- ## 模型评估 -->
<!-- ```{r} -->
<!-- summary(sdt_self_m1) -->
<!-- ``` -->

<!-- ```{r} -->
<!-- # # Total execution time: 6325.2 seconds.1.757h  为啥5000采样有效样本量这么少，模型有问题吗?还是采样步长有问题？当前正尝试步长为2并扩大采样次数看看 -->

<!-- # sdt_self_m1 <- brms::brm(sayself ~ 0 + shape + shape:isself +  -->
<!-- #                                 (0 + shape + shape:isself | subj_idx), -->
<!-- #                         family = bernoulli(link="probit"),  -->
<!-- #                         data = df.c.self, -->
<!-- #                         chains = 4, -->
<!-- #                         warmup = 1000, -->
<!-- #                         iter = 5000,  -->
<!-- #                         thin = 1,  -->
<!-- #                         control = list(adapt_delta = .95), -->
<!-- #                         cores = parallel::detectCores(), -->
<!-- #                         backend = 'cmdstanr', -->
<!-- #                         save_pars = save_pars(all = TRUE), -->
<!-- #                         file = file.path(curDir, "glmmModels/sdt_self_m1") -->
<!-- #                         ) -->

<!-- #  Family: bernoulli  -->
<!-- #   Links: mu = probit  -->
<!-- # Formula: sayself ~ 0 + shape + shape:isself + (0 + shape + shape:isself | subj_idx)  -->
<!-- #    Data: df.c.self (Number of observations: 6313)  -->
<!-- #   Draws: 4 chains, each with iter = 5000; warmup = 1000; thin = 1; -->
<!-- #          total post-warmup draws = 16000 -->
<!-- #  -->
<!-- # Multilevel Hyperparameters: -->
<!-- # ~subj_idx (Number of levels: 20)  -->
<!-- #                                        Estimate Est.Error l-95% CI u-95% CI Rhat Bulk_ESS Tail_ESS -->
<!-- # sd(shape自我)                              0.27      0.18     0.00     0.66 1.45        8       16 -->
<!-- # sd(shape朋友)                              0.49      0.09     0.34     0.70 1.07       50       91 -->
<!-- # sd(shape生人)                              0.28      0.07     0.17     0.43 1.09       50       69 -->
<!-- # sd(shape自我:isself)                       0.30      0.16     0.05     0.70 1.71        6       40 -->
<!-- # sd(shape朋友:isself)                       2.64      4.16     0.15     8.98 1.01       95      224 -->
<!-- # sd(shape生人:isself)                       2.32      2.88     0.06     9.40 1.13       21       45 -->
<!-- # cor(shape自我,shape朋友)                  -0.11      0.44    -0.75     0.81 2.13        5       17 -->
<!-- # cor(shape自我,shape生人)                  -0.32      0.36    -0.87     0.37 1.63        7       27 -->
<!-- # cor(shape朋友,shape生人)                   0.36      0.24    -0.14     0.80 1.20       15       27 -->
<!-- # cor(shape自我,shape自我:isself)           -0.22      0.35    -0.83     0.53 1.14       27       79 -->
<!-- # cor(shape朋友,shape自我:isself)           -0.37      0.39    -0.87     0.55 1.20       15       25 -->
<!-- # cor(shape生人,shape自我:isself)           -0.31      0.33    -0.80     0.52 1.30       11       55 -->
<!-- # cor(shape自我,shape朋友:isself)            0.04      0.37    -0.65     0.75 1.07       68       79 -->
<!-- # cor(shape朋友,shape朋友:isself)            0.01      0.39    -0.83     0.72 1.20       15       53 -->
<!-- # cor(shape生人,shape朋友:isself)            0.07      0.37    -0.66     0.72 1.11       32      239 -->
<!-- # cor(shape自我:isself,shape朋友:isself)    -0.05      0.38    -0.73     0.71 1.05       57       70 -->
<!-- # cor(shape自我,shape生人:isself)            0.02      0.39    -0.70     0.72 1.03       84      204 -->
<!-- # cor(shape朋友,shape生人:isself)            0.03      0.36    -0.63     0.67 1.01      120      398 -->
<!-- # cor(shape生人,shape生人:isself)            0.01      0.36    -0.66     0.68 1.02      105      230 -->
<!-- # cor(shape自我:isself,shape生人:isself)     0.02      0.38    -0.69     0.72 1.02       66      125 -->
<!-- # cor(shape朋友:isself,shape生人:isself)    -0.01      0.39    -0.76     0.75 1.04       90      141 -->
<!-- #  -->
<!-- # Regression Coefficients: -->
<!-- #                   Estimate Est.Error  l-95% CI u-95% CI Rhat Bulk_ESS Tail_ESS -->
<!-- # shape自我          -147.36    458.73   -878.56   809.52 2.32        5       11 -->
<!-- # shape朋友            -1.30      0.10     -1.52    -1.12 1.18       15       24 -->
<!-- # shape生人            -1.33      0.07     -1.47    -1.19 1.04       57      101 -->
<!-- # shape自我:isself    148.73    458.71   -808.08   879.64 2.32        5       11 -->
<!-- # shape朋友:isself   5486.03   4711.51  -3908.32 14075.66 1.71        6       20 -->
<!-- # shape生人:isself -10328.61  14632.45 -52039.36  2957.96 1.86        6       17 -->
<!-- #  -->
<!-- # Draws were sampled using sample(hmc). For each parameter, Bulk_ESS -->
<!-- # and Tail_ESS are effective sample size measures, and Rhat is the potential -->
<!-- # scale reduction factor on split chains (at convergence, Rhat = 1). -->
<!-- ``` -->


<!-- ```{r} -->
<!-- mcmc_trace(sdt_self_m1, pars = c( "b_shape自我","b_shape朋友","b_shape生人", "b_shape自我:isself", "b_shape朋友:isself","b_shape生人:isself")) -->
<!-- ``` -->

<!-- ## 各条件d值计算与可视化 -->
<!-- ```{r} -->
<!-- # 描述参数后验分布 -->
<!-- df_std_self_fixed_effect <- bayestestR::describe_posterior( -->
<!--         sdt_self_m1, -->
<!--         effects = "fixed",        # 只分析固定效应 -->
<!--         component = "all",        # 分析均值和方差 -->
<!--         ci = 0.95, -->
<!--         ci_method = 'hdi',        # 可信区间方法为最高密度区间 -->
<!--         # 计算参数值大于零的概率（p_direction）计算参数值显著不为零的概率（p_significance） -->
<!--         test = c("p_direction", "p_significance"),        -->
<!--         centrality = "all") %>% # 计算所有集中趋势指标，包括均值、中位数和众数。 -->
<!--         dplyr::mutate(shape = dplyr::case_when( -->
<!--                 grepl("shape自我", Parameter) ~ "self", -->
<!--                 grepl("shape朋友", Parameter) ~ "friend", -->
<!--                 grepl("shape生人", Parameter) ~ "stranger"), -->
<!--                 # 敏感性（d'）：反映了被试对信号的感知能力，是一个客观的指标，不受被试决策偏好的影响。 -->
<!--                 # 判断标准（criterion）：反映了被试的决策偏好，是一个主观的指标，可能受到任务难度、奖励机制等因素的影响。 -->
<!--                 params = dplyr::case_when(grepl("isself", Parameter) ~ "d prime",   # 依赖于前期将match编码为1 -->
<!--                                            !grepl("isself", Parameter) ~"criterion"), -->
<!--                 params = factor(params, levels = c('d prime', 'criterion')), -->
<!--                 shape = factor(shape, levels = c('self', 'friend',  'stranger')))  -->

<!-- # 计算固定效应均值和hdi，summary里有 -->
<!-- self_pop_mean <- sdt_self_m1 %>% -->
<!--         tidybayes::gather_draws(`b_.*`, regex = TRUE) %>%   # 使用正则表达式，提取b_开头的后验分布值，所有参数都是b_开头 -->
<!--         group_by(.variable) %>%       # this line not necessary (done automatically by spread_draws) -->
<!--         tidybayes::mean_hdci(.value)  # 计算所有参数的均值和高密度连续区间（HDI） -->

<!-- # 提取固定效应估计的参数值 -->
<!-- df_sdt_self_pop <- sdt_self_m1 %>%  -->
<!--         tidybayes::gather_draws(`b_.*`, regex = TRUE) %>% -->
<!--         dplyr::rename(term = .variable, -->
<!--                       pop_mean = .value) %>%  # gather_draws会将变量存储为1列，所有的值存储为另一列 -->
<!--         dplyr::ungroup() %>% -->
<!--         dplyr::mutate(term = gsub("b_", "", term))   # 使用正则表达式去掉b_ -->



<!-- # 计算不同实验条件d值后验分布 -->
<!-- df_sdt_self_plot <- df_sdt_self_pop %>% -->
<!--         dplyr::select(term, `.chain`, `.iteration`, `.draw`, pop_mean) %>% -->
<!--         dplyr::mutate(                    # c_表示反应倾向，dprime表示敏感性，match为信号，mismatch为噪声 -->
<!--                       term = dplyr::case_when((term == "shape自我") ~ "c_self", -->
<!--                                               (term == "shape朋友") ~ "c_friend", -->
<!--                                               (term == "shape生人") ~ "c_stranger", -->
<!--                                               (term == "shape自我:isself") ~ "dprime_self",   # match为1,misself为0 -->
<!--                                               (term == "shape朋友:isself") ~ "dprime_friend", -->
<!--                                               (term == "shape生人:isself") ~ "dprime_stranger"), -->
<!--                       term = factor(term, levels = c("c_self", "c_friend", "c_stranger", -->
<!--                                                      "dprime_self", "dprime_friend", "dprime_stranger")))  -->

<!-- vlines_df_m1_sdt <- df_sdt_self_plot %>%  -->
<!--         tidyr::separate(term, c('params', 'shape')) %>% # 用于将一个字符型变量拆分为多个变量 -->
<!--         dplyr::mutate(shape = factor(shape, levels = c('self', 'friend', 'stranger'))) %>% -->
<!--         dplyr::filter(params == 'dprime') %>% -->
<!--         dplyr::group_by(shape) %>%  -->
<!--         dplyr::summarize(Mean = mean(pop_mean))  -->

<!-- # 不同实验条件d值后验分布可视化 -->
<!-- p_sdt_self <- df_sdt_self_plot %>% -->
<!--         tidyr::separate(term, c('params', 'shape')) %>% -->
<!--         dplyr::mutate(shape = factor(shape, levels = c('self', 'friend', 'stranger'))) %>% -->
<!--         dplyr::filter(params == 'dprime') %>% -->
<!--         ggplot2::ggplot(aes(x = pop_mean, color = shape)) +# value是各系数的后验估计值 -->
<!--         tidybayes::stat_halfeye(aes(fill = shape), alpha = 0.7) + -->
<!--         geom_vline(data = vlines_df_m1_sdt, aes(xintercept = Mean,colour = shape), linetype = "dashed") + -->
<!--         labs(x=expression('Posteior distribution of '~italic(d)~' prime')) +  -->
<!--         scale_colour_brewer(palette = "Dark2") + -->
<!--         scale_fill_brewer(palette = "Dark2") + -->
<!--         theme_apa(base_size = 20) -->
<!-- p_sdt_self -->
<!-- ``` -->

<!-- ## 条件间d值差异计算与可视化 -->
<!-- ```{r} -->
<!-- # 计算各条件d值差异--宽数据 -->
<!-- df_sdt_self_plot_diff_wide <- df_sdt_self_plot %>% -->
<!--   tidyr::pivot_wider(names_from = c(term), values_from = pop_mean) %>% -->
<!--   dplyr::mutate(diff_SF_c = c_self - c_friend,                           -->
<!--                 diff_SSTR_c = c_self - c_stranger, -->
<!--                 diff_FSTR_c = c_friend - c_stranger, -->
<!--                 diff_SF_dprm = dprime_self - dprime_friend, -->
<!--                 diff_SSTR_dprm = dprime_self - dprime_stranger, -->
<!--                 diff_FSTR_dprm = dprime_friend - dprime_stranger) %>% -->
<!--   dplyr::select(`.chain`, `.iteration`, `.draw`, -->
<!--                diff_SF_c,diff_SSTR_c, diff_FSTR_c, -->
<!--                diff_SF_dprm, diff_SSTR_dprm, diff_FSTR_dprm) -->

<!-- # 计算各条件d值差异--长数据 -->
<!-- df_sdt_self_plot_diff <- df_sdt_self_plot_diff_wide%>% -->
<!--   tidyr::pivot_longer(cols = diff_SF_c:diff_FSTR_dprm, names_to = "term_diff", values_to =  "value") %>%  # wide to long -->
<!--   dplyr::mutate(term_diff = factor(term_diff, levels = c('diff_SF_c','diff_SSTR_c', 'diff_FSTR_c', -->
<!--                                                          'diff_SF_dprm', 'diff_SSTR_dprm', 'diff_FSTR_dprm'))) -->

<!-- # 各条件d值差异可视化 -->
<!-- p_sdt_self_diff <- df_sdt_self_plot_diff %>% -->
<!--         dplyr::filter(str_detect(term_diff, '_dprm')) %>% -->
<!--         # 表示不同实验下，与中性效价的敏感性差异，标记出x>0的部分 -->
<!--         ggplot2::ggplot(aes(x = value, fill = after_stat(x > 0))) +   # 选择与0比较的方向，取决于差异计算方式以及实验目的 -->
<!--         tidybayes::stat_halfeye() + -->
<!--         geom_vline(xintercept = 0, linetype = "dashed") + -->
<!--         # scale_fill_manual(values = c('gray80', 'skyblue')) + -->
<!--         scale_fill_manual(values = c('skyblue', 'gray80'), -->
<!--                     breaks = c(TRUE, FALSE), -->
<!--                     name = "Effect" , labels = c("Yes", "No")) +  -->
<!--         xlab(expression(paste("Effect of shape on ", italic("d"), " prime", sep = ' '))) +  -->
<!--         facet_wrap( ~ term_diff, # scales = "free_y", -->
<!--                     nrow = 1)+ -->
<!--         theme_apa(base_size = 10) +  -->
<!--         theme(strip.text.x = element_text(size = 8)) # colour = "orange", angle = 90)) -->
<!-- p_sdt_self_diff -->
<!-- ``` -->


=======
>>>>>>> 6471ab496f549994fcbe7ef6ef15c0ecf278fc35
